【裁判字號】    98,訴,2506
【裁判日期】    990615
【裁判案由】    偽造貨幣
【裁判全文】
臺灣板橋地方法院刑事判決              98年度訴字第2506號
公  訴  人  臺灣板橋地方法院檢察署檢察官
被      告  甲○○
選任辯護人  江肇欽  律師
上列被告因偽造貨幣案件，經檢察官追加提起公訴（98年度偵字
第71 95 號），本院判決如下：
    主  文
甲○○意圖供行使之用，而交付偽造通用紙幣於人，處有期徒刑
貳年，緩刑伍年。
    事  實
一、緣周明易、高驊、蔡淞淵、葉維閎（以上4 人均業經本院判
    決在卷）等人共同基於意圖供行使之用，偽造通用紙幣及販
    賣偽造紙幣牟利之犯意，自民國（下同）97年10月間起，在
    臺北縣三峽鎮○○路49號內，以網版、網版機台、空氣壓縮
    機、裁紙機、小型空壓機、燙金機等機械為工具，偽造中央
    銀行所隸屬之中央印製廠製造發行面額為新台幣（下同）50
    0 元之中華民國國幣紙鈔。其偽造方式係：先以掃描器將中
    央銀行發行之500 元幣券，掃瞄轉換為電腦圖檔資料儲存後
    ，再於白紙上燙背面細金條，燙金完成後，即經由電腦指令
    操作，以印表機在燙有金條之白紙上列印紙鈔，之後再用網
    印機網印數字及變色部分，並以裁紙機裁剪成鈔票大小，噴
    上防水膠，等風乾後，再用沖床使用砂紙製作表面粗糙的質
    感，至此偽鈔即告製造完成。嗣甲○○與周明易接洽，由周
    明易將偽造後之500 元面額幣券，以1 ：2 之代價，於97年
    12月14日，在台北縣三重市○○路、龍門路口，將偽鈔2 萬
    元販售予甲○○，甲○○明知該等合計2 萬元之500 元紙鈔
    係偽鈔，竟意圖供行使之用，於同日在同前地點，將該等合
    計2 萬元之500 元偽鈔交付於綽號「阿豐」之人，以流通至
    市面行使，擾亂貨幣市場交易秩序。嗣於98年1 月13日晚上
    7 時許，為警持搜索票在臺北縣三峽鎮○○路49號執行搜索
    ，並於高驊身上查扣500 元偽鈔成品1000張，另於上址處所
    扣得500 元偽鈔成品339 張、500 元偽鈔半成品反面1176張
    、500 元偽鈔半成品正面108 張、印刷偽鈔紙張萊妮紙2 令
    、雷射金箔（717 銀）6 捲、雷射金箔（T-806 銀）5 捲、
    網版8 塊、網版機台1 台、空氣筒1 筒、溶劑8 瓶、空氣壓
    縮機1 台、裁紙機2 台、防水膠11瓶、小型空壓機1 台、燙
    金機1 台、細條防偽線鋼印6 個、粗條防偽線鋼印4 個、50
    0 元鋼模1 個、500 元印章3 個、500 元花草印章1 個、沖
    床1 台、偽鈔防偽銀箔紙1 批、電腦主機1 台、電腦螢幕1
    台、印表機4 台、500 元偽鈔模版記憶卡1 片等物品，再經
    警循線追查，始悉上情。
二、案經內政部警政署刑事訴訟法報請臺灣板橋地方法院檢察署
    檢察官偵查起訴。
    理  由
一、上開事實業據被告甲○○於本院審理時坦承不諱，且經證人
    周明易於警詢、偵查時之供述及證人乙○○於本院審理時之
    證述（見本院卷98年10月7 日審判筆錄）在卷，復有內政部
    警政署刑事警察局98年1 月13日搜索扣押筆錄、扣押物品目
    錄表、中央印製廠98年1 月21日中印發字第098000 0262 號
    函、本院97年度聲監字第1053號通訊監察書影本、周明易使
    用之0000000000號門號與被告使用之0000000000號門號於97
    年12月間之通訊監察譯文、本院98年度訴字第819 號刑事判
    決、臺灣高等法院98年度上訴字第4028號刑事判決各乙份、
    扣案之500 元偽鈔成品1339張、500 元偽鈔反面半成品1176
    張及500 元偽鈔正面半成品108 張，在卷可稽，足堪認定。
    被告上開犯行已臻明確，應予依法論科。
二、核被告所為，係犯刑法第196 條第1 項之意圖供行使之用，
    而交付偽造通用紙幣於人罪。又被告本件犯罪所購得之偽造
    紙幣面額不僅只有20000 元，且被告於本院審理時亦供承上
    開犯行不諱，若逕科以本罪最輕本刑3 年以上之刑度，似仍
    嫌過重，是被告本件犯罪之情狀，顯可憫恕，爰依刑法第59
    條之規定，酌減其刑。爰審酌被告本件犯罪之動機、目的、
    手段、所生危害及其犯罪後之態度等一切情狀，量處如主文
    所示之刑。惟被告前未曾受有期徒刑以上刑之宣告，此有被
    告之臺灣高等法院被告前案紀錄表乙份可憑，其因一時疏慮
    ，致犯本罪，經此教訓，當知所警惕，應無再犯之虞，爰本
    院認對被告所宣示之刑，以暫不執行為適當，並諭知緩刑5
    年，以勵自新。
三、至於起訴書所載在高驊身上查扣500 元偽鈔成品1000張，另
    在臺北縣三峽鎮○○路49號內扣得500 元偽鈔成品339 張、
    500 元偽鈔半成品反面1176張、500 元偽鈔半成品正面108
    張、印刷偽鈔紙張萊妮紙2 令、雷射金箔（717 銀）6 捲、
    雷射金箔（T-806 銀）5 捲、網版8 塊、網版機台1 台、空
    氣筒1 筒、溶劑8 瓶、空氣壓縮機1 台、裁紙機2 台、防水
    膠11瓶、小型空壓機1 台、燙金機1 台、細條防偽線鋼印6
    個、粗條防偽線鋼印4 個、500 元鋼模1 個、500 元印章3
    個、500 元花草印章1 個、沖床1 台、偽鈔防偽銀箔紙1 批
    、電腦主機1 台、電腦螢幕1 台、印表機4 台、500 元偽鈔
    模版記憶卡1 片等物，因均係周明易、高驊、蔡淞淵、葉維
    閎4 人所涉案件中之相關物證，復與被告本件犯行並無直接
    關聯，自無庸於本案中對之一併宣告沒收，附此敘明。
據上論斷，應依刑事訴訟法第299 條第1 項前段，刑法第196 條
第1 項、第59條、第74條第1 項第1 款，刑法施行法第1 條之1
第1項、第2 項前段，判決如主文。
本案經檢察官黃筵銘到庭執行職務。
中    華    民    國    99    年    6     月    15    日
                  刑事第七庭  審判長法  官  戴嘉清
                                    法  官  曹惠玲
                                    法  官  林晏鵬
以上正本證明與原本無異。
如不服本判決應於收受判決後10日內向本院提出上訴書狀，並
應敘述具體理由。其未敘述上訴理由者，應於上訴期間屆滿後
20日內向本院補提理由書（均須按他造當事人之人數附繕本）
「切勿逕送上級法院」。
                                    書記官  陳映孜
中    華    民    國    99    年    6     月    22    日
附錄法條：刑法第196條
中華民國刑法第196條
（行使收集或交付偽造變造通貨、幣券罪）
行使偽造、變造之通用貨幣、紙幣、銀行券，或意圖供行使之用
而收集或交付於人者，處3年以上10年以下有期徒刑，得併科5千
元以下罰金。
收受後方知為偽造、變造之通用貨幣、紙幣、銀行券而仍行使，
或意圖供行使之用而交付於人者，處 5 百元以下罰金。
第 1 項之未遂犯罰之。

司法院資訊處製作；財團法人民間司法改革基金會備份。
